臺灣桃園地方法院刑事判決　　　　　　　　　　　　九十三年度簡上字第二七四號
　　公　訴　人　臺灣桃園地方法院檢察署檢察官
　　上　訴　人　甲○○　男　七.
右上訴人因傷害案件，不服本院中壢簡易庭九十三年度壢簡字第九四七號中華民國九
十三年七月二十二日第一審簡易判決（聲請簡易判決處刑案號：九十三年度偵字第四
四四六號），提起上訴，本院管轄第二審之合議庭判決如左：
    主      文
上訴駁回。
甲○○緩刑貳年。
    事實及理由
一、本件經本院管轄第二審之合議庭審理結果，認第一審以上訴人即被告甲○○犯刑
    法第二百七十七條條第一項之罪，判處拘役五十日，並准以三百元折算一日易科
    罰金，經核其認事用法及量刑均無不當，應予維持，並引用第一審判決書記載之
    事實、證據及理由（如附件）。
二、訊據上訴人甲○○並不否認於民國九十三年一月十五日二十時許，有前往告訴人
    乙○○所經營位在桃園縣中壢市○○路與正光街交岔路口附近之「家家檳榔攤」
    ，與告訴人乙○○發生衝突，惟其辯稱：伊沒有毆打乙○○，伊是去乙○○的攤
    位買香煙，乙○○抱怨伊太晚去買，並且拾起一把白色粉末灑向伊眼睛，伊要離
    開乙○○的攤位時，乙○○又追出來要踢伊，反而自己跌倒受傷云云。惟查：上
    訴人如附件聲請簡易判決處行書中所列傷害犯行，業據告訴人乙○○指訴：被告
    於九十三年一月十五日二十時許，到我開設的檳榔攤購買香煙，我要打烊時他不
    肯走，我要他回去他不肯，就與我發生衝突，硬拉我的左手往檳榔攤內走，拉扯
    中左手小指斷掉等語綦詳，復有壢新醫院診斷證明書一紙在卷可佐，乙○○所受
    之傷勢為左手第五指骨骨折，核與與其所指稱遭拉扯之經過相符，其前開指述應
    屬可信。上訴人雖執前開情詞置辯，惟查，乙○○係開設檳榔攤做生意之人，應
    不可能對僅係前來購買香煙隨即離去之上訴人大發雷霆，並追出檳榔攤要踢打上
    訴人，故上訴人前開所辯確實有違常情，尚難採信。上訴人傷害告訴人乙○○之
    犯行，事證明確，原審據以論罪科刑並無違誤，上訴人提起上訴，請求撤銷改判
    ，為無理由，應予駁回。末查，上訴人前未曾受有期徒刑以上刑之宣告，且已與
    告訴人乙○○於原審判決後達成和解，此有臺灣高等法院被告全國前案紀錄表、
    臺灣桃園地方法院檢察署刑案資料查註紀錄表及刑事撤回告訴狀各一份（判決送
    達後始具狀撤回）在卷可佐，其因一時失慮，偶罹刑典，經此刑之宣告後，應知
    警惕而無再犯之虞，本院因認暫不執行其刑為當，予以宣告緩刑二年，以啟自新
    。
據上論斷，應依刑事訴訟法第四百五十五條之一第三項、第三百六十八條、第三百七
十三條，刑法第七十四條第一款，判決如主文。
本案經檢察官張啟聰到庭執行職務。
中　　　華　　　民　　　國　　九十三　　年　  　十一  　　月　　三十　　日
                        臺灣桃園地方法院刑事第五庭
                            審判長法  官  潘政宏
                                  法  官  周炳全
                                  法  官  張明儀
右正本證明與原本無異。
不得上訴。
                                  書記官  洪明媚
中　　　華　　　民　　　國　　九十三　　年　　 十二 　　月　　　七　　　日
